臺灣臺南地方法院民事判決
109年度重訴字第126號
原      告  郭月芬  
訴訟代理人  蔡勝富  
            江信賢律師
            蔡麗珠律師
            蘇榕芝律師
            鄭安妤律師
複  代理人  林宜嫻律師
被      告  鄭蔡鳳容
訴訟代理人  楊丕銘律師
被      告  陳廷宜  
訴訟代理人  吳欣陽律師
            謝凱傑律師
            楊聖文律師
            許哲嘉律師
            孟士珉律師
上列當事人間請求撤銷贈與行為等事件，經本院於民國110年9月
9日言詞辯論終結，判決如下：
    主    　文
一、被告丙○○○與被告甲○○間就附表五所載保險金共計新臺幣1,4
    63萬6,685元之贈與行為應予撤銷。
二、被告甲○○應將前項新臺幣1,463萬6,685元，及其中新臺幣1,
    224萬1,443元自民國109年5月25日起，另新臺幣239萬5,242
    元自民國110年4月9日起，均至清償日止按週年利率百分之5
    計算之利息返還予被告丙○○○；並由原告於其對被告丙○○○新
    臺幣2億1,761萬7,952元之債權範圍内代為受領。
三、訴訟費用由被告負擔。
四、本判決於原告以新臺幣487萬8,895元為被告供擔保後，得假
    執行。但被告如以新臺幣1,463萬6,685元為原告預供擔保，
    得免為假執行。
    事實及理由
一、原告主張：
　㈠被告丙○○○與原告配偶乙○○（已死亡）於民國（下同）95年間
    因委任出售不動產金錢糾紛，前經本院98年度重訴字第106
    號、臺灣高等法院臺南分院（下稱臺南高分院）104年重上
    更㈠字第6號民事判決及最高法院107年度台上字第758號裁定
    ，暨本院107年重訴字第234號民事判決，各命其應給付原告
    新臺幣（下同）7,000萬元及1億9,167萬3,761元，暨各自98
    年4月10日及107年7月28日起算之法定遲延利息，並分別於1
    07年7月5日及108年7月11日確定。故原告對於丙○○○合計有2
    億6,167萬3,761元之本金債權，且該債權自95年間即已存在
    ，而丙○○○至今尚積欠本金2億1,761萬7,952元及法定遲延利
    息等債權未為清償。
　㈡又訴外人鄭鈺瓊為丙○○○之女（亦即被告甲○○之配偶）
　　，已於105年4月21日死亡，依丙○○○之105年度綜合所得稅各
    類所得資料清單顯示，其因鄭鈺瓊死亡，而於105年6月間自
    訴外人三商美邦人壽保險股份有限公司（下稱三商保險公司
    ）取得保險金給付合計1,224萬1,443元。惟原告以上開確定
    判決聲請強制執行丙○○○受領上開保險金之帳戶存款，竟無
    任何著落，因而懷疑其有非法脫產行為，乃於107年8月1日
    對丙○○○提出毀損債權刑事告訴，而於臺灣臺南地方檢察署
    （下稱臺南地檢署）107年度他字第4082號偵查中，經檢察
    官傳訊丙○○○及甲○○調查，分據其等陳稱丙○○○已將系爭保險
    金悉數領出交付甲○○之情，並經檢察官於108年9月9日庭訊
    告知，原告方知悉上情。而丙○○○將其所受領之保險金贈與
    交付甲○○之行為，已合於民法第244條第1項之有害及原告債
    權之無償行為。
　㈢復依本件審理期間所調取之保單資料所示，鄭鈺瓊生前以自
    己為要保人及被保險人，向三商保險公司投保多張保單，並
    分別指定丙○○○、甲○○及訴外人陳裴澤（即其與甲○○所生之
    未成年之子）為受益人，投保日期、保單號碼、保單名稱、
    投保時有無指定受益人、有無變更受益人及保險金給付金額
    （付款方式/匯款銀行）等明細，詳如附表四所載。嗣丙○○○
    、甲○○及陳裴澤因鄭鈺瓊死亡，各自經三商保險公司給付保
    險金，而丙○○○以受益人領取之保險金共計10筆，給付金額
    、給付日期、給付方式、保險金支票兌領日與保險金匯款帳
    戶，詳如附表五所載（下稱系爭保險金）。
　㈣再依甲○○於偵查中陳稱：伊係於鄭鈺瓊死亡後向丙○○○表示不
    會再婚，請其將保險金領出交予伊，經丙○○○同意等語，並
    參照附表五所載各筆保險金提領日期，丙○○○與甲○○就系爭
    保險金之贈與行為，應係成立於105年4月間至106年2月間。
    而其中編號8、9、10之三筆美金保險金共計222,010.55元，
    依國泰世華銀行台南分行函附丙○○○外幣帳戶交易明細可知
    ，其係於105年6月15日全數兌換成新台幣後領出，以當日匯
    率32.38計算，應為718萬8,701元（元以下捨去），再加計
    編號1-7筆新臺幣保險金，則丙○○○贈與給甲○○之系爭保險金
    額共計為1,463萬6,685元。
　㈤被告二人雖均以鄭鈺瓊為保障其子日後生活無虞為由，丙○○○
    抗辯：系爭保險金乃鄭鈺瓊與其成立管理信託關係所領取，
    並非其之自有財產，實際權利人為鄭鈺瓊之子等情詞；甲○○
    則抗辯：系爭保險金係丙○○○與其及鄭鈺瓊間之借名信託或
    其他非無償法律關係所交付，並非贈與，應無民法第244條
    第1項規定之適用等情詞。然其二人所辯顯不相符，且甲○○
    並未證明其有出資投保，丙○○○復已於偵查中陳稱鄭鈺瓊係
    在死亡前幾天才告知將其指定為保險受益人之事，是其三人
    間自不可能成立借名或信託關係，上開所辯應係臨訟杜撰，
    均無可採。
　㈥此外，原告經檢察官告知丙○○○將系爭保險金贈與甲○○之事，
    至提起本件撤銷訴訟，尚未逾1年之除斥期間，故被告此部
    分所辯，亦無可取。從而，原告依民法第244條第1項及第4
    項規定，訴請撤銷被告間之贈與行為，請求甲○○應將系爭保
    險金返還予丙○○○，並由原告於對丙○○○之債權範圍内代為受
    領，應有理由。
　㈦並聲明：
　1.丙○○○與甲○○於105年4月間至106年2月間就系爭保險金所為
    之贈與債權行為及物權行為均應予撤銷。
　2.甲○○應給付丙○○○前項款項，及其中1,224萬1,443元自起訴
    狀繕本送達翌日起，另239萬5,242元自110年4月9日起（即
    民事準備書㈢狀繕本送達翌日），均至清償日止按週年利率
    百分之5計算之利息；並由原告於對丙○○○之本金2億1,761萬
    7,952元債權範圍内代為受領。
　3.願供擔保請准宣告假執行。
二、被告答辯：
  ㈠丙○○○部分：　　　　　　
　1.伊已於108年3月22日刑事答辯狀，詳述鄭鈺瓊係為保障其子
    日後生活無虞，而將原本未指定受益人之保單，改指定伊為
    受益人，並約定鄭鈺瓊死後由伊以受益人名義領取保險金後
    ，視情況代為管理，或返還支付陳裴澤之生活及教育費用，
    嗣伊於105年底或106年初將系爭保險金返還予陳裴澤之法定
    代理人甲○○等情，則原告於108年3月22日至同年5月日間應
    已受檢察官傳訊並告知上情，遲至109年5月5日始提起本件
    撤銷訴訟，應已逾民法第245條規定之1年除斥期間。
　2.又依信託法第9條第1項等規定，系爭保險金乃伊受託管理之
    財產，並非伊之自有財產，原告不得對之強制執行，是伊將
    系爭保險金返還予甲○○，並無民法第244條規定之適用，原
    告之請求顯無理由。
  ㈡甲○○部分：　
　1.伊與鄭鈺瓊於93年間結婚，並共育1子，伊婚後將薪資所得
    及財產交由鄭鈺瓊管理，因二人均從事保險業（任職於三商
    保險公司），約定以工作所得共同出資購買保單，以防萬一
    。因鄭鈺瓊在意伊曾有前婚，擔心其死後伊會再娶或回復前
    婚，使其子另有後母，乃告知伊已將所購買之保單，指定其
    母丙○○○為受益人，待其死後，經丙○○○確認伊無再娶之心，
    即會將所領取之保險金交還予伊，用以照顧陳裴澤，而其已
    另給予丙○○○對價等情。嗣因鄭鈺瓊罹患癌症，其治療期間
    屢屢擔心伊會再婚之事，伊為安撫安其心，乃自104年1、2
    月起協助其將全部保單指定丙○○○為保險受益人。故丙○○○於
    鄭鈺瓊死後，確認伊無再娶之情事後，依諾將所領取之系爭
    保險金返還予伊，乃係為照顧陳裴澤所用，依其與伊及鄭鈺
    瓊間之借名信託關係，或其他非無償之法律關係所為，並非
    贈與行為，原告不得依民法第244條第1項規定訴請撤銷。
　2.又伊自鄭鈺瓊生前收藏存摺，發現其自104年1月起定期提領
    現金，另於104年2月3日提領18萬元等紀錄，作為丙○○○之對
    價，亦可證明伊與丙○○○間就系爭保險金之授受應為有償關
    係，並非無償行為。另原告早於107年2月27日，或至遲於10
    8年1月31日即知悉丙○○○將系爭保險交付伊，遲至109年5月5
    日始提起本件訴訟，應已逾1年除斥期間。
　3.再以鄭鈺瓊為被保險人所領取之保險給付共計39筆，其中系
    爭10筆保險金確實係伊及鄭鈺瓊為照顧陳裴澤之故，而借用
    丙○○○之名義所領取。其餘29筆保險給付，雖係由陳裴澤以
    受益人所領取，實則其中之24筆為鄭鈺瓊之員工團體保險及
    醫療險，於其身故後在未指定受益人之情形下，而由法定繼
    承人領取填補醫療及喪葬費用支出，另5筆則為鄭鈺瓊生前
    指示繳納房貸之用，並非專供陳裴澤所用。另鄭鈺瓊罹癌後
    無體力，無法再招攬保險業務，故伊二人以鄭鈺瓊名義購買
    之保險費，主要係由伊之工作所得支付。
　㈢並均聲明：原告之訴駁回。
三、兩造不爭執事項：（本院卷二第149頁）
　㈠原告對於丙○○○尚有本金2億1,761萬7,952元及法定遲延利息
    等債權未受清償。
　㈡甲○○與鄭鈺瓊（丙○○○之女，已於105年4月21日死亡)於93年
    間結婚，二人育有一子陳裴澤。
　㈢鄭鈺瓊生前向三商保險公司投保保險契約，投保日期、保單
    號碼、保單名稱、投保時有無指定受益人、有無變更受益人
    及保險金給付金額（付款方式/匯款銀行）等明細，詳如附
    表四所載（本院卷二第67-76頁）。
　㈣丙○○○因鄭鈺瓊死亡，而自三商保險公司領取保險金共10筆（
    下稱系爭保險金），給付金額、給付日期、給付方式、保險
    金支票兌領日與保險金匯款帳戶詳如附表五所載（本院卷二
    第73-76頁）。
　㈤丙○○○嗣將系爭保險金全數交付予甲○○。
　㈥甲○○與鄭鈺瓊生前均為三商保險公司之保險業務員。
　㈦甲○○於臺南地檢署108年5月29日偵訊證述：「（問：你太太
    鄭鈺瓊生前有至三商美邦投保人壽保險，且受益人為被告，
    你是否知悉此事？)知道，我太太生前確實有投保，他會投
    保主要是為了小孩子的將來打算，但是他怕我以後會再婚或
    離開，所以當時他沒有把受益人寫我，後來我太太在105年4
    月21日過世，我就跟被告（丙○○○）說我應該不會再婚了，
    請他將我太太身故的保險金額領出來交給我保管，被告也同
    意，所以被告就在我太太過世後的兩個月期間，將前開保險
    金分兩筆轉交給我，總額約1000多萬」等語。
　㈧丙○○○於臺南地檢署108年6月20日偵訊陳稱：「在鄭鈺瓊當初
    身體不好時，也就是過世前兩天，她有跟我說她有投保上開
    壽險，並以我的名字當受益人…」、「(問：你何時知道有這
    份壽險？)就是鄭鈺瓊過世前幾天才知道，鄭鈺瓊以前沒有
    跟我說過這件事情。」等語。
四、兩造爭執事項：　　
　㈠原告主張：丙○○○係將系爭保險金贈與甲○○，依民法第244條
    第1、4項規定，訴請撤銷其二人間之贈與行為，並請求甲○○
    應將系爭保險金返還予丙○○○，且由原告於其對丙○○○之本金
    217,617,952元債權範圍内代為受領，有無理由？
　1.丙○○○抗辯：鄭鈺瓊為保障陳斐澤於伊身故後生活無虞，而
    與其就系爭保險金成立管理信託（由丙○○○擔任鄭鈺瓊身故
    受益人，領取系爭保險金並受託管理處分），系爭保險金並
    非其之自有財產，其將之交付甲○○，非屬民法第244條規定
    之詐害行為，有無理由？
　2.甲○○抗辯：系爭保險金乃其為保障陳斐澤生活無虞，與鄭鈺
    瓊借名信託，或其他非無償之法律關係予丙○○○，並非丙○○○
    所贈與，並無民法第244條第1項規定之適用，有無理由？
　㈡原告之主張如有理由，則其行使撤銷訴權，已否逾民法第245
    條規定之1年除斥期間？
五、本院之判斷：
　㈠按債務人所為之無償行為，有害及債權者，債權人得聲請法
    院撤銷之；債權人依第1 項或第2 項之規定聲請法院撤銷時
    ，得並聲請命受益人或轉得人回復原狀，民法第244 條第1
    項、第4 項前段分別定有明文。此之所謂無償行為，無論為
    債權行為抑為物權行為，均非所問（最高法院42年台上字第
    323號判例參照）。所謂害及債權，乃指債務人之行為，致
　　積極的減少財產，或消極的增加債務，因而使債權不能獲得
    清償之情形（最高法院81年度台上字第207號判決參照）。
    又債務人所有之財產除對於特定債權人設有擔保物權外，應
    為一切債務之總擔保，倘債務人財產已不足清償一切債務，
    而竟將財產無償贈與他人，對於債權人即難謂無詐害行為。
　㈡次按當事人主張有利於己之事實者，就其事實有舉證之責任
    ，民事訴訟法第277條前段定有明文。主張法律關係存在之
    當事人，須就該法律關係發生所須具備之特別要件，負舉證
    責任（最高法院83年度台上字第2775、2405號判決意旨參照
    ）。又負舉證責任之當事人，須證明至使法院就該待證事實
    獲得確實之心證，始盡其證明責任。是以，主張有借名關係
    或信託關係存在事實之當事人，自須就此項利己事實證明至
    使法院就其存在達到確信之程度，始可謂已盡其舉證責任。
　㈢經查：
　1.丙○○○尚積欠原告2億1,761萬7,952元之本息債務未清償，此
    據兩造不爭執事項㈠可明；而該債務乃源自丙○○○與原告配偶
    乙○○（已死亡）於95年間委任出售不動產金錢糾紛，亦有本
    院98年度重訴字第106號、臺南高分院104年度重上更㈠字第6
    號及最高法院107年度台上字第758號，暨本院107年重訴字
    第234號等裁判可稽，是丙○○○之上開負債乃於95年間即存在
    之事實，應堪認定。
　2.又依兩造不爭執事項㈢、㈣、㈤所示，丙○○○之女鄭鈺瓊於94-1
    01年間陸續向三商保險公司投保如附表四所載之保單，部分
    保單於投保時（編號2.4.5.8.9.10.）指定丙○○○為第一順位
    受益人或單一受益人，部分保單於104年6月3日（編號11.12
    .14.15）指定丙○○○為受益人，嗣鄭鈺瓊於105年4月21日死
    亡，丙○○○於同年6月間以受益人身分，自三商保險公司受領
    如附表五所載之系爭保險金，再悉數轉交甲○○等情，亦堪認
    定。
　3.依保險法第5條及第112條規定，受益人係被保險人或要保人
    約定享有賠償請求權之人；保險金額約定於被保險人死亡時
    給付於其所指定之受益人者，其金額不得作為被保險人之遺
    產。是受益人受領之保險給付，依法屬其個人之財產，故丙
    ○○○在積欠原告上開債務之情形下，其將所受領之系爭保險
    金悉數轉交予甲○○，乃係處分其個人財產之行為，因而使原
    告不能就其責任財產獲得清償，自堪認定。
　4.被告二人均以鄭鈺瓊為保障其子陳斐澤生活無虞為由，丙○○
    ○主張系爭保險金為其與鄭鈺瓊成立管理信託，由其以鄭鈺
    瓊之受益人領取，並受託管理處分，非其之自有財產；甲○○
    則主張系爭保險金為其及鄭鈺瓊與丙○○○成立借名信託或其
    他非無償法律關係所交付，並非丙○○○贈與伊，抗辯其二人
    就系爭保險金之授受並非贈與，應無民法第244條第1項規定
    適用等情詞，既為原告所否認，依上開說明，被告應就其各
    主張之管理信託、借名信託或其他非無償法律關係之利己事
    實，負證明之責。
　5.而丙○○○雖以其於刑事偵查中（原告告訴其毀損債權案件）
    已提出答辯狀，詳述鄭鈺瓊將原未指定受益人之保單，變更
    指定其為受益人之原委，以其僅為形式受益人，保險金實際
    權利人為鄭鈺瓊之子陳裴澤等情詞，欲為證明其與鄭鈺瓊就
    系爭保險金存有管理信託關係。然依其於臺南地檢署108年6
    月20日偵訊時陳稱：「在鄭鈺瓊當初身體不好時，也就是過
    世前兩天，她有跟我說她有投保上開壽險，並以我的名字當
    受益人」、「就是鄭鈺瓊過世前幾天才知道，鄭鈺瓊以前沒
    有跟我說過這件事情」等語（見兩造不爭執事項㈧），可知
    不論是鄭鈺瓊投保時指定丙○○○為受益人，抑或投保後將原
    未指定受益人之保單變更指定丙○○○為受益人，均係鄭鈺瓊
    單方決定所為，並未與丙○○○有所商議，且其至將死之前始
    告知丙○○○此事，要難認與丙○○○之間有何成立管理信託關係
    。
　6.另甲○○雖以：其婚後將薪資交由鄭鈺瓊管理，鄭鈺瓊投保之
    保單是二人合資所購買，嗣因鄭鈺瓊罹患癌症，擔心其日後
    會再婚，而將保單受益人變更為其母，嗣丙○○○確認其並無
    再婚之意，故將受領之保險金交還等情詞，主張鄭蔡鳳嗣將
    系爭保險金返還，係基於其及鄭鈺瓊與丙○○○三人間之借名
    信託或其他非無償法律關係，並非贈與。然此除與丙○○○主
    張之法律關係不符外，且丙○○○係至鄭鈺瓊將死之前始知悉
    被指定為受益人之事，無從與鄭鈺瓊成立信託關係，已如前
    述，故縱鄭鈺瓊係以其與甲○○婚後共同財產購買保單，甲○○
    亦無從與鄭鈺瓊指定之受益人丙○○○成立何信託或其他法律
    關係。
　7.參酌鄭鈺瓊生前向三商保險公司投保之保單共計15份（如附
    表四），部分保單投保時未指定受益人（編號1.6.7.13.）
    ，部分投保時指定丙○○○為第一順位受益人、甲○○為第二順
    位受益人（編號2.4.5.），部分投保時各指定丙○○○或甲○○
    為單一受益人（編號3.8.9.10.），部分保單於104年6月3日
    （編號11.12.14.15）始指定丙○○○為受益人等情，顯示其就
    保單受益人之規劃各有所別。且其生前與甲○○均任三商保險
    公司之保險業務員（見兩造不爭執事項㈥），就指定丙○○○為
    受益人之保單，於其死亡時將由丙○○○受領取得該部分保險
    金之權益歸屬，當知之甚明。因此，鄭鈺瓊將部分保單保險
    金分歸由丙○○○受領，部分保單保險金由甲○○及陳斐澤以法
    定受益人受領，乃係其生前自行所為之分配規劃，就分配予
    鄭鈺瓊受領之保險金，因係考量其罹患癌症，恐其母白髮人
    送黑髮人，欲藉此部分保險金之給付，以盡其未能奉養丙○○
    ○終老之補償，核其本質應與贈與之情形較為相符。是丙○○○
    及甲○○所辯之管理信託、借名信託或其他非無償法律關係云
    云，均無可採。
　8.甲○○雖另於臺南地檢署108年5月29日偵訊證述：「（問：你
    太太鄭鈺瓊生前有至三商美邦投保人壽保險，且受益人為被
    告，你是否知悉此事？)知道，我太太生前確實有投保，他
    會投保主要是為了小孩子的將來打算，但是他怕我以後會再
    婚或離開，所以當時他沒有把受益人寫我，後來我太太在10
    5年4月21日過世，我就跟被告（丙○○○）說我應該不會再婚
    了，請他將我太太身故的保險金額領出來交給我保管，被告
    也同意，所以被告就在我太太過世後的兩個月期間，將前開
    保險金分兩筆轉交給我，總額約1000多萬」等語（見兩造不
    爭執事項㈦）。然丙○○○既已受領取得系爭保險金，其因受甲
    ○○之要求，無對價關係而將此部分財產交出移轉予甲○○，應
    屬無償行為，亦堪認定。
　㈣再依國泰世華商業銀行存匯作業管理部109年11月20日函附丙
    ○○○於台南分行外幣帳戶之105年6月份交易資料(見重訴卷一
    第361-363頁)，三商保險公司於105年6月8日及同月13日匯
    入三筆保險給付共計美金222,010.55元（即附表五編號8.9.
    10），丙○○○於105年6月15日兌換成新台幣後全數提領，依
    國泰世華銀行當日匯率32.38計算（見重訴卷二第35頁），
    丙○○○當日提領之新台幣應為718萬8,701元（元以下捨去）
    ，再加計附表五編號1-7筆新台幣保險給付共計744萬7,984
    元，被告受領之保險金額合計應為1,463萬6,685元。是原告
    依民法第244條第1、4項規定，訴請撤銷丙○○○與甲○○間就附
    表五所載保險金共計1,463萬6,685元之贈與行為，並請求甲
    ○○應將該款項返還予丙○○○，且由原告於其對丙○○○之本金21
    7,617,952元債權範圍内代為受領，即屬有據，應予准許。
　㈤另按民法第244條撤銷權，自債權人知有撤銷原因時起，1年
    間不行使，或自行為時起，經過10年而消滅。同法第245條
　　定有明文。查丙○○○與甲○○間之上開贈與行為，乃臺南地檢
    署檢察官傳訊丙○○○及甲○○調查，分據其等陳稱丙○○○已將系
    爭保險金悉數領出交付甲○○之情，並經檢察官於108年9月9
    日庭訊告知原告等情，業經本院調閱該署108年度偵字第177
    66號偵查卷宗（含107年度他字第4082號卷一、二共3宗），
    可資認定。是原告於108年9月9日知悉後，至109年5月5日提
    起本件撤銷訴訟，尚未逾1年除斥期間，故
　　丙○○○及甲○○此部分抗辯，亦無可採。
　㈥末按給付無確定期限者，債務人於債權人得請求給付時，經
    其催告而未為給付，自受催告時起，負遲延責任。其經債權
    人起訴而送達訴狀，或依督促程序送達支付命令，或為其他
    相類之行為者，與催告有同一之效力；遲延之債務，以支付
    金錢為標的者，債權人得請求依法定利率計算之遲延利息；
    應付利息之債務，其利率未經約定，亦無法律可據者，週年
    利率為百分之5 。復分據民法第229 條第2 項、第233 條第
    1 項前段及第203 條所規定。本件原告請求甲○○返還丙○○○
    之前開金額，並未定有給付之期限，是其就其中1,224萬1,4
    43元併請求自起訴狀繕本送達翌日即109年5月25日起，另23
    9萬5,242元自民事準備書㈢狀繕本送達翌日即110年4月9日起
    ，均至清償日止按週年利率百分之5計算之遲延利息，核無
    不合，亦應准許。
六、綜上所述，原告依民法第244條第1、4項規定，訴請撤銷丙○
    ○○與甲○○間就附表五所載保險金共計1,463萬6,685元之贈與
    行為；併請求甲○○應將前項1,463萬6,685元，及其中1,224
    元萬1,443元自109年5月25日起，另239萬5,242元自民國110
    年4月9日起，均至清償日止按週年利率百分之5計算之利息
    返還予丙○○○；並由原告於其對丙○○○2億1,761萬7,952元之
    債權範圍内代為受領，均為有理由，應予准許。
七、原告陳明願供擔保請准宣告假執行，核無不合，爰酌定相當
    之擔保金額宣告之。另依民事訴訟法第392條第2項規定，併
    酌定被告得免為假執行之擔保金額。
八、本件事證已臻明確，兩造其餘之攻擊或防禦方法及所用之證
    據，經本院斟酌後，認為均不足以影響本判決之結果，爰不
    逐一論列，附此敘明。
九、論結：原告之訴為有理由，依民事訴訟法第78條、第85條第
    1項、第390條第2項、第392條第2項，判決如主文。
中　　華　　民　　國　　110 　年　　11　　月　　12　　日
                  民事第五庭  法    官　陳淑卿
以上正本係照原本作成。
如對本判決上訴，須於判決送達後20日內向本院提出上訴狀。
如委任律師提起上訴者，應一併繳納上訴審裁判費。
中　　華　　民　　國　　110 　年　　11　　月　　19　　日
　　　　　　　　　            書 記 官  周玉茹